# 请教陈斑及各位原股东同时增加注册资本下非货币性资产长期股权投资

提问人：tianfeng1984 时间：2011-05-12 10:16:12
现在碰到这么一个问题，A 以评估后的固定资产购买B 70%的股权，A固定资产原价为1000W，评估增值为2000W，B 在购买日的净权益为100w 但是在购买日，B原股东C同时以现金增资500w，最终控股30% A B C均为同一受同一集团控制的关联公司 我的问题是1 应当适用同一控制下的企业合并还是非货币性资产交换
2 如果适用同一控制下的企业合并，长期股权投资的价值应当是100w的70%还是600W 的70%，我个人倾向于采用600w。
3 如果适用非货币资产交换，考虑到ABC是关联方，且B受A控制，则认为么有商业实质，以换出资产的帐目价值加相应的税费作为长期股权投资的成本。

回答人：chenyiwei
首先要明确一个基本前提：你所讨论的是哪个会计主体的处理？（我猜想是指A的处理）
就A而言，该交易应当优先适用企业合并准则中关于同一控制下企业合并的规定（前提是被合并方B构成业务）。由此形成的长期股权投资帐面价值为交易完成后B的净资产帐面价值（其中对接受A投入的固定资产应还原到原帐面价值）的 70 ％，与该固定资产的原帐面价值之间的差额调整资本公积。

回答人：chenyiwei
回复 板凳 zico9999 的帖子我上面所说的“交易完成后B的净资产帐面价值”包含了C投入的新增货币出资额。

回答人：chenyiwei
回复 地板 oshistone 的帖子大致上可以这样理解，不过还是要看原先两者之间有无投资关系、有无相关交易税费影响等因素综合考虑确定。

回答人：chenyiwei
回复 9 楼 zico9999 的帖子会计处理应当反映交易的经济实质。交易的经济实质不同，则对会计处理的影响不同也是完全正常的。

回答人：chenyiwei
回复 13 楼 zsyrogers 的帖子由于已知信息在这一点上不清楚，这里先假设是以评估后的固定资产对B增资并取得控制权。 如果是将固定资产作为合并对价转移给被购买股权的原股东，则该固定资产价值不包含于被合并方的帐面净资产中。